## Reunión 1 - Constitución del Grupo y Planificación Inicial

**Fecha:** 7-5-24

### Participantes

| Integrantes                | Rol        | Correo                                                  |
| -------------------------- | ---------- | ------------------------------------------------------- |
| Saúl Rabadán Sandoval      | Miembro    | [srabsan@teleco.upv.es](mailto:srabsan@teleco.upv.es)   |
| Bogdan-Nicolae Ionascu     | Miembro    | [bionasc@etsinf.upv.es](mailto:bionasc@etsinf.upv.es)   |
| Andrés Durá Hernández      | Secretario | [adurher@etsinf.upv.es](mailto:adurher@etsinf.upv.es)   |
| Adrián García González     | Miembro    | [agargon2@etsinf.upv.es](mailto:agargon2@etsinf.upv.es) |
| Miguel Ángel Ortiz Requena | Miembro    | [maortreq@etsinf.upv.es](mailto:maortreq@etsinf.upv.es) |

### Objetivo

Organizar el equipo, establecer roles, herramientas de trabajo y planificar la ejecución del proyecto.

### Reuniones

* Reunión semanal en la sesión de prácticas.

* Reunión semanal en la sesión de teoría.

* Reunión online vía **Discord** los fines de semana.

* Comunicación por **WhatsApp** para discutir problemas.

### Temas tratados

* Se acuerda utilizar GitHub como repositorio compartido del proyecto: [Click here](https://github.com/rUmaXHD/DEW-G5)

* Presentación de integrantes y contacto entre miembros.

* Designación de secretario/a responsable de actas.

* Acuerdo sobre uso de herramientas de comunicación y repositorio compartido (código, actas, documentación).

* Identificación de expectativas y nivel de dedicación de cada miembro.

* Planificación de reuniones futuras y metodología de trabajo.

* Revisión general de los requisitos del trabajo y del Hito 1.

### Tareas asignadas

* Configuración del entorno (Eclipse, Tomcat, Bootstrap).
* Crear proyecto inicial y subir al repositorio.
* Análisis inicial del filtro Logs (versión 2).
